臺灣彰化地方法院刑事判決
111年度易字第371號
公  訴  人  臺灣彰化地方檢察署檢察官  
被      告  陳鎮緯



上列被告因恐嚇案件，經檢察官提起公訴（111年度偵字第3612
號），本院判決如下：
    主  文
陳鎮緯犯恐嚇危害安全罪，處拘役參拾日，如易科罰金，以新臺
幣壹仟元折算壹日。
    事  實
一、、陳鎮緯與鍾家凱發生行車糾紛，竟心生不滿，基於恐嚇危
      害安全之犯意，於民國111年1月17日夜間10時11分許，以
      通訊軟體LINE帳號名稱「陳忠傑」，向在彰化縣埤頭鄉大
      湖路住處之鍾家凱傳送恫稱「我今天沒載小孩可以直接撞
      你」、「有嗎？我記得我說過我們最好別相遇」等語，使
      鍾家凱心生畏懼，足生危害於安全，旋即報警，而遭查獲
　　 。
二、案經鍾家凱訴由彰化警察局北斗分局報告臺灣彰化地方檢察
    署檢察官偵查起訴。
    理  由
壹、程序部分
   案據以認定事實之供述證據，公訴人及被告於本院言詞辯論
　 終結前均未爭執其證據能力，經審酌該等證據之取得並無違
　 法，且與本案待證事實具有關聯性，依刑事訴訟法第159條之
　 5之規定，自有證據能力；至所引非供述證據部分，與本案事
　實具自然關聯性，且非公務員違背法定程序所取得，依同法
  第158條之4規定反面解釋，亦具證據能力。
貳、實體部分
一、認定事實所憑證據及理由
  ㈠訊據被告固坦承其有傳送上開訊息鍾家凱，惟辯稱：其並無
    恐嚇之意，因當時鍾家凱要找人過來打他等語置辯云云。
  ㈡經查：
  ⒈證人鍾家凱於本院審理時證稱：行車糾紛當天，伊没有要找
    人打被告，是被告以Line傳送「有嗎？我記得我說過我過我
    們最好別再相遇到」這句讓我感到心生恐懼，因為我在附近
    出入，遇到被告機率很高，所以覺得這句話是恐嚇等語，足
    見被告辯稱：當時告訴人有找人要打他，方傳Line回嗆告訴
    人等語，顯與事實不符，不足採信。
　⒉況且被告亦坦承其有傳送「我今天沒載小孩可以直接撞你」
    、「有嗎？我記得我說過我們最好別相遇」等語予鍾家凱，
    客觀而言，顯係對於受告知人為加害生命、身體之惡害通知
    ，且已有將會加害受告知人生命、身體之隱喻傳逹，並非單
    純表逹情緒不滿，故被告辯稱其無恐嚇之意，顯不足採信。
    此外，復有被告與告訴人line對話紀錄在卷可稽。
  ㈢綜上，被告所辯不足採。本件事證明確，被告上開犯行，足
　　以認定，均應依法論科。
二、論罪科刑
  ㈠核被告陳鎮緯所為，係犯刑法第305條之恐嚇危害安全罪。  
  ㈡爰以行為人之責任為基礎，審酌被告未能保持理性自制，僅
　　因細故紛爭，即以系爭通訊內容恫嚇告訴人，衝動之舉造成
　　告訴人心理恐懼，所為誠屬不該。又被告犯後否認有何恐嚇
　　之犯意，犯後態度亦非良好。另斟酌被告上開恐嚇行為之手
　　段、期間短暫，兼衡渠等之犯罪動機、目的，暨被告自述高
　　中肄業、從事板模工作，月收入約3萬至3萬8000元，尚有車
    貨40萬元，已婚，育有一名女兒等情狀，量處如主文所示之
    刑，並諭知易科罰金之折算標準，以示懲儆。
據上論斷，應依刑事訴訟法第299條第1項前段，判決如主文。
本案經檢察官廖偉志提起公訴，檢察官吳皓偉到庭執行職務。
中　　華　　民　　國　　111 　年　　9 　　月　　12　　日
                  刑事第五庭        法  官  鮑慧忠
以上正本證明與原本無異。
如不服本判決應於收受判決後20日內，向本院提出上訴書狀，並
應敘述具體理由。其未敘述上訴理由者，應於上訴期間屆滿後20
日內向本院補提理由書(均須按他造當事人之人數附繕本)「切勿
逕送上級法院」。
告訴人或被害人對於判決如有不服具備理由請求檢察官上訴者，
其上訴期間之計算係以檢察官收受判決正本之日期為準。
中　　華　　民　　國　　111 　年　　9 　　月　　12　　日
                                    書記官  羅婉嘉

附錄本案論罪科刑法條：
中華民國刑法第305條
以加害生命、身體、自由、名譽、財產之事恐嚇他人，致生危害
於安全者，處2年以下有期徒刑、拘役或9千元以下罰金。